# 认缴出资的附注披露

提问人：安好 时间：2022-10-30 11:03:03
请教陈版，认缴对子公司、联营企业、三无投资的出资，出资方没有实际出资，在出资方的附注中如何披露，约定出资是在承诺事项披露吗？认缴出资的子公司不能控制就不需要纳入合并范围吧？谢谢！

回答人：chenyiwei
如果已认缴但尚未实缴的出资不符合在表内确认资产、负债的条件，则对于合营、联营企业的出资承诺作为“承诺事项——资本支出承诺”披露；对子公司的实缴出资承诺，在合并报表层面不属于资本支出承诺，可作为其他承诺事项披露（如果后续实缴出资将导致合并报表层面的少数股东权益增加）。